# 在建工程减值问题

提问人：liufengwen 时间：2011-01-14 17:50:26
某企业建一栋办公楼，截止到 09 年 12 月底框架已基本完工，但公司收到政府出具的一份文件，由于该栋办公楼在以后修建的铁路线上，政府不允许再建，导致工程停工，基于这种情况全额计提了减值，假如账面余额为 100 万，期末计提了 100 万的减值准备，但到了 2010 年 5 月，工程决算时金额为 90 万，现在看来当时多提了 10 万的减值准备，该 10 万该如何处理？

回答人：chenyiwei
差额 10 万是什么项目？是否为应当费用化的支出，还是应当计入其他资产成本的支出？ 还有这 10 万元对被审计财务报表整体的影响的重要性程度如何？ 如果这 10 万应当是计入损益的费用化支出，则这样处理一般只是重分类问题；否则就可能影响损益。 还有一点是，要充分考虑重要性原则的影响。